【裁判字號】    95,上易,407
【裁判日期】    950502
【裁判案由】    詐欺
【裁判全文】
臺灣高等法院臺中分院刑事判決         95年度上易字第407號
上  訴  人  台灣台中地方法院檢察署檢察官
被      告  乙○○
上列上訴人因被告詐欺案件，不服臺灣臺中地方法院95年度易字
第193號中華民國95年2月27日第一審判決（起訴案號：臺灣臺中
地方法院檢察署94年度偵字第20776號，暨移送併辦：95年度偵
字第4519號），提起上訴，本院判決如下：
    主  文
原判決撤銷。
乙○○幫助連續意圖為自己不法之所有，以詐術使人將本人之物
交付，處有期徒刑陸月，如易科罰金，以佰元折算壹日。
    事  實
一、乙○○曾於民國九十一年間因妨害家庭（通姦罪）及偽造文
    書案件，經本院於九十二年八月七日以九十二年度上易字第
    一二五七號分別判處有期徒刑五月、四月，定應執行刑為有
    期徒刑八月，緩刑三年確定。詎猶不知悔改，於緩刑期內之
    九十四年間，見夾報刊登有收購帳戶存摺廣告，乃明知申請
    帳戶、金融卡使用係輕而易舉之事，一般人無故取得他人金
    融帳戶、金融卡使用之行徑常與財產犯罪之需要密切相關，
    且能預見該帳戶有遭他人利用作為詐騙工具之可能，竟仍不
    違其本意，而基於幫助詐欺者向他人詐取財物之犯意，經由
    上開廣告刊登之電話與真實姓名、年籍不詳，自稱「謝小姐
    」之成年女子聯絡後，於民國九十四年八月六日某時許，在
    臺中縣豐原市總督戲院前，以每本存摺新臺幣（下同）一千
    五百元之代價，將其以本人名義開立之華南商業銀行東勢分
    行帳號第四Ｚ0000000000號、第一商業銀行東勢
    分行帳號第00000000000號活期儲蓄存款帳戶之
    存摺、印章、金融卡、金融卡密碼及其身分證影本等，交付
    與受上開自稱「謝小姐」者指示之真實姓名、年籍不詳之成
    年男子，並獲得三千元現金之報酬。嗣該真實姓名、年籍不
    詳之成年男子取得前開存摺等物後，即與上開自稱「謝小姐
    」之女子及其他同夥，共同基於意圖為自己不法所有之概括
    犯意聯絡，先於九十四年八月九日上午十一時，自稱係中國
    信託商業銀行人員，撥打電話向丙○○佯稱：伊信用卡卡費
    未繳納，信用卡可能遭盜刷，要丙○○向金融局聯絡等語，
    丙○○不疑有他，乃撥打對方指示之金融局電話聯絡後，於
    同日中午十二時，依對方指示，持中國信託商業銀行信用卡
    至中華郵政股份有限公司（下稱中華郵政公司）龍安郵局自
    動櫃員機變更密碼，因而陷於錯誤，將所有一萬九千九百八
    十三元匯入上開華南商業銀行東勢分行帳戶內。又連續於九
    十四年八月九日下午一時五分，撥打電話向甲○○佯稱：伊
    資料外洩遭他人冒辦信用卡，且遭盜刷四萬餘元，需依照對
    方指示之電話查詢存款餘額後匯款等語，甲○○不疑有他而
    陷於錯誤，乃至中華郵政公司富康郵局自動櫃員機前，於同
    日下午一時三十九分二十六秒、同日下午一時五十五分五十
    四秒，分別以該自動櫃員機各轉帳所有二萬九千九百八十三
    元匯入上開第一商業銀行東勢分行帳戶內，合計匯款五萬九
    千九百六十六元。復又於九十四年八月十日中午十二時十五
    分，撥打電話亦向蕭義明佯稱：其資料外洩遭他人冒辦信用
    卡，且遭盜刷，需依照對方指示之電話查詢存款餘額等語，
    蕭義明不疑有他而陷於錯誤，乃至永和市中華郵政公司中正
    路郵局自動櫃員機前，先後二次分別以該自動櫃員機各轉帳
    所有二萬九千九百八十三元匯入上開第一商業銀行東勢分行
    帳戶內，合計匯款五萬九千九百六十六元，始知受騙。
二、案經台中縣警察局東勢分局報請台灣台中地方法院檢察署檢
    察官偵查起訴，暨移送併辦。
    理  由
一、右揭犯罪事實，業據被告乙○○分別於警偵訊及原審、本院
    審理時坦承不諱，核與被害人丙○○、甲○○、蕭義明於警
    詢中之指述相符，復有華南商業銀行東勢分行帳號第四Ｚ0
    000000000號活期儲蓄存款帳戶之開戶資料及存款
    往來明細表影本各一份及被害人丙○○之臺北縣政府警察局
    受理刑事案件報案三聯單及中國信託商業銀行敦南分行帳號
    第000000000000號臺幣帳戶存摺影本各一份、
    被害人甲○○、蕭義明之中華郵政公司自動櫃員機交易紀錄
    明細單影本各一份等在卷可按，被告之自白堪以採信。本件
    事證明確，被告之犯行應堪認定。
二、核被告所為，係犯刑法第三百三十九條第一項之幫助連續詐
    欺罪。又被告幫助詐欺犯行，依法減輕其刑，又被告乙○○
    上開出售所有第一商業銀行東勢分行帳號第0000000
    0000號活期儲蓄存款帳戶供前揭詐欺者使用，致被害人
    甲○○、蕭義明遭詐騙之幫助詐欺犯行，雖未據起訴，然被
    告此部分犯行與起訴部分，具有單純一罪之關係，應為起訴
    效力所及，自應併予審理。原審認被告乙○○罪證明確，予
    以論罪科刑，固非無見，惟查原審未及就被害人蕭義明併案
    之部分，加以審酌，尚有未洽。公訴人上訴意旨據以指摘原
    判決不當，為有理由，應由本院將原判決撤銷改判。爰審酌
    被告前有上述前科，及其犯罪動機、目的、方法、犯罪所生
    危害，及犯後坦承犯行，態度良好等一切情狀，量處如主文
    第二項所示之刑，並諭知易科罰金之折算標準，以示懲處。
據上論結，應依刑事訴訟法第三百六十九條第一項前段、第三百
六十四條、第二百九十九條第一項前段、刑法第三百三十九條第
一項、第三十條、第四十一條第一項前段，罰金罰鍰提高標準條
例第一條前段、第二條，判決如主文。
本案經檢察官丁○○到庭執行職務。
中    華    民    國    95    年    5     月    2     日
               刑事第二庭  審判長法  官  李  璋  鵬
                                 法  官  胡  森  田
                                 法  官  蕭  錦  鍾
上列正本證明與原本無異。
不得上訴。
                                 書記官  廖  次  芬
中    華    民    國    95    年    5     月    3     日
                                                      Ｆ


司法院資訊處製作；財團法人民間司法改革基金會備份。
